【裁判字號】    98,交易,261
【裁判日期】    980630
【裁判案由】    過失傷害
【裁判全文】
臺灣臺中地方法院刑事判決             98年度交易字第261號
公  訴  人  臺灣臺中地方法院檢察署檢察官
被      告  乙○○
上列被告因過失傷害案件，經檢察官提起公訴（九十八年度偵字
第七七四九號），本院判決如下：
    主   文
乙○○因過失傷害人，處拘役拾伍日，如易科罰金，以新臺幣壹
仟元折算壹日。
    事   實
一、乙○○於民國九十七年十月十五日十七時四十五分許，駕駛
    車牌號碼Ａ四－０六八三號自小客車（車主為張秀玲；下稱
    上開小客車），沿臺中市○○路由南往北方向行駛，行經衛
    道中學前，原應注意在設有禁止迴車標誌路段，不得迴車（
    道路交通安全規則第一百零六條第二款）。且依當時狀況並
    無不能注意之情事，竟疏於注意而貿然迴轉，欲沿上開四平
    路由北往南方向行駛，適甲○○騎乘其所有之車牌號碼Ｐ九
    Ｌ－六九九號重型機車（下稱上開機車），沿上開四平路由
    南往北與上開小客車同向行駛而亦行經衛道中學前，二車遂
    相撞，致甲○○人車倒地，並受有右足挫傷、右小腿、右臀
    部挫傷瘀血等傷害。
二、案經甲○○訴由臺中市警察局第五分局報告臺灣臺中地方法
    院檢察署檢察官偵查起訴。
    理   由
壹、證據能力方面：
一、按被告以外之人（包括證人、鑑定人、告訴人、被害人及共
    同被告等）於審判外之陳述雖不符刑事訴訟法第一百五十九
    條之一至之四等四條之規定，而經當事人於審判程序同意作
    為證據，法院審酌該言詞陳述或書面陳述作成時之情況，認
    為適當者，亦得為證據；當事人、代理人或辯護人於法院調
    查證據時，知有刑事訴訟法第一百五十九條第一項不得為證
    據之情形，而未於言詞辯論終結前聲明異議者，視為有前項
    之同意，同法第一百五十九條之五定有明文。立法意旨在於
    傳聞證據未經當事人之反對詰問予以核實，原則上先予排除
    。惟若當事人已放棄反對詰問權，於審判程序中表明同意該
    等傳聞證據可作為證據；或於言詞辯論終結前未聲明異議，
    基於尊重當事人對傳聞證據之處分權，及證據資料愈豐富，
    愈有助於真實發見之理念，且強化言詞辯論主義，使訴訟程
    序得以順暢進行，上開傳聞證據亦均具有證據能力。查檢察
    官、被告對於本案卷內相關證人之證述、文書卷證資料，於
    本院九十八年五月二十五日行準備程序中、本院九十八年六
    月二十二日審理中並未就有何於刑事訴訟法第一百五十九條
    第一項不得為證據之情形於本院言詞辯論終結前聲明異議，
    且有關本案諸證人之證述、文書卷證資料亦經本院於審理期
    日逐一提示、朗讀，並告以要旨，本院復審酌相關證人證述
    筆錄製成、文書卷證資料取得，並無證據顯示有何違背程序
    規定情事，依據上述之說明，均應具有證據能力。
二、次按刑事訴訟法第一百五十九條之四規定，除前三條之情形
    外，下列文書亦得為證據：「一、除顯有不可信之情況外，
    公務員職務上製作之紀錄文書、證明文書。二、除顯有不可
    信之情況外，從事業務之人於業務上或通常業務過程所須製
    作之紀錄文書、證明文書。三、除前二款之情形外，其他於
    可信之特別情況下所製作之文書。」，此係因公務員職務上
    製作之紀錄文書或證明文書，係公務員依職權所為，與其責
    任、信譽攸關，若有錯誤、虛偽，公務員可能因此擔負刑事
    及行政責任，且該等文書經常處於可能受公開檢查之狀態，
    其正確性及真實之保障極高；另從事業務之人在業務上或通
    常業務過程製作之上開文書，因係於通常業務上不間斷而規
    律之記載，一般均有會計等人員校對，記錄時亦無預見日後
    將作為證據之偽造動機，其虛偽之可能性較小，且如讓製作
    者以口頭方式在法庭上再重述過去之事實或數據，實際上有
    其困難，二者具有一定程度之不可代替性，是除非有顯不可
    信之情況外，上開公務文書或業務文書應均具有證據能力。
    是本件臺中市警察局第五分局交通分隊員警針對本案交通事
    故所製作之職務報告書、道路交通事故初步分析研判表、道
    路交通事故現場圖、Ａ３類道路交通事故調查報告表、道路
    交通事故談話紀錄表、道路交通事故補充資料表、道路交通
    事故照片黏貼紀錄表、車籍查詢表、臺中市北屯區調解委員
    會開立之調解不成立證明書，以及從事醫療業務之中山醫學
    大學附設醫院所出具之診斷證明書等文書證據，均無顯不可
    信之情事而應具有證據能力，在此一併敘明。
乙、得心證之理由：
一、訊據被告乙○○對於上開犯罪事實於本院審理中坦承不諱，
    核與證人即告訴人甲○○於警詢、偵查時及本院審理中所指
    、證述之情節相符，復有告訴人提供之中山醫學大學附設醫
    院診斷證明書一紙附卷可稽，並有臺中市警察局第五分局交
    通分隊員警針對本案交通事故所製作之職務報告書、道路交
    通事故初步分析研判表、道路交通事故現場圖、Ａ３類道路
    交通事故調查報告表、道路交通事故補充資料表、臺中市北
    屯區調解委員會開立之調解不成立證明書各一份、車籍查詢
    表、道路交通事故談話紀錄表各二紙及道路交通事故照片黏
    貼紀錄表之現場照片十二張等在卷可資佐證，堪信其自白與
    事實相符。是本件事證明確，被告犯行洵堪認定，應予依法
    論科。
二、核被告乙○○所為，係犯刑法第二百八十四條第一項前段之
    過失傷害罪。爰審酌被告並無前科，有臺灣臺中地方法院檢
    察署刑案資料查註紀錄表及臺灣高等法院被告前案紀錄表各
    一紙附卷可按，堪認素行良好，暨其對本件車禍之過失程度
    、告訴人所受傷害之輕重、肇事後仍積極與被害人尋求和解
    之態度，惟因被害人請求之金額過高而未能達成和解及犯後
    於本院坦承犯行，態度尚佳等一切情狀，量處如主文所示之
    刑，並諭知易科罰金之折算標準，以資懲儆。
據上論斷，應依刑事訴訟法第二百九十九條第一項前段，刑法第
二百八十四條第一項前段、第四十一條第一項前段，刑法施行法
第一條之一第一項、第二項前段，判決如主文。
中    華    民    國    98    年    6    月     30    日
                  刑事第十四庭    法  官  林學晴
上正本證明與原本無異。
如不服本判決應於收受送達後10日內向本院提出上訴書狀，並應
敘述具體理由；其未敘述上訴理由者，應於上訴期間屆滿後20日
內向本院補提理由書（均須按他造當事人之人數附繕本）「切勿
逕送上級法院」。
                                  書記官  簡雅文
中    華    民    國    98    年    6    月     30    日
【附錄本案論罪科刑法條】
中華民國刑法第二百八十四條第一項
（過失傷害罪）
因過失傷害人者，處六月以下有期徒刑、拘役或五百元以下罰金
，致重傷者，處一年以下有期徒刑、拘役或五百元以下罰金。


司法院資訊處製作；財團法人民間司法改革基金會備份。
